【裁判字號】    97,交聲,2677
【裁判日期】    980123
【裁判案由】    交管條例聲異
【裁判全文】
臺灣板橋地方法院交通事件裁定        97年度交聲字第2677號
原處分機關  交通部公路總局臺北區監理所
異  議  人  甲○○
                      樓
上列受處分人因違反道路交通管理處罰條例案件，對於交通部公
路總局臺北區監理所民國97年9 月17日所為之北監自裁字裁40-Z
00000000號裁決處分（原舉發案號：內政部警政署國道公路警察
局97年8 月17日公警局交字第Z00000000 號），聲明異議，本院
裁定如下：
    主  文
異議駁回。
    理  由
一、原處分意旨略以：異議人甲○○於民國97年8 月17日12時38
    分駕駛車號DS-3049 號自用小客車，行經國道三號南下11.3
    公里處，經內政部警政署國道公路警察局第九警察隊木柵分
    隊員警以異議人之車輛有「一、汽車行駛高速公路速度超過
    最高速限（20公里以上未滿40公里）。二、駕駛汽車未隨身
    攜帶駕駛執照。」之違規事由攔停後當場舉發，嗣異議人提
    出申訴，經交通部公路總局臺北區監理所（下稱原處分機關
    ）函請舉發警局調查結果，認受處分人確有汽車行駛高速公
    路速度超過最高速限（20公里以上未滿40公里）及駕駛汽車
    未隨身攜帶駕駛執照之違規事實，乃依道路交通管理處罰條
    例第33條第1 項第1 款、第63條第1 項第1 款（裁決書漏列
    第1 項第1 款），及同條例第25條第3 款之規定，於97年9
    月17日以北監自裁字裁40-Z00000000號分別裁處受異議人罰
    鍰新臺幣（下同）3,500 元暨記違規點數1 點，及罰鍰300
    元。異議人於97年9 月19日收受裁決書後，於同年月26日針
    對上揭「汽車行駛高速公路速度超過最高速限（20公里以上
    未滿40公里），裁處罰鍰3,500 元暨記違規點數1 點」之處
    分部分提出本件異議。
二、異議理由略以：異議人於上述時、地遭員警以違反道路交通
    管理處罰條例第33條第1 項第1 款為由舉發違規情事，然本
    人並未超速行駛該路段，係同行左前側有一車輛行駛，該舉
    發員警未能提出舉證照片或影像，僅以若有異議可向監理站
    提出申訴告知，待異議人提出申訴後，舉發單位亦僅表示儀
    器檢定合格，屬單點單台測速方式，誤測其他車輛之機率為
    零，但異議人仍有不服，為此聲明異議，請求撤銷原處分等
    語。
三、按汽車行駛高速公路及快速公路，應依速限標誌指示，高速
    公路及快速公路交通管制規則第5 條第1 項前段亦有規定。
    次按汽車行駛於高速公路、快速公路或設站管制之道路，不
    遵使用限制、禁止、行車管制及管理事項之管制規則而有行
    車速度超過規定之最高速限或低於規定之最低速限行為者，
    處汽車駕駛人3,000 元以上6,000 元以下罰鍰；又汽車駕駛
    人違反本條例第33條第1 項者，除依原條款處罰鍰外，並予
    記違規點數1 點，道路交通管理處罰條例第33條第1 款、第
    63條第1 項第1 款分別定有明文。
四、經查，異議人於97年8 月17日12時38分駕駛車號DS-3049 號
    自用小客車，行經最高速限為90公里之國道三號南下11.3公
    里處，為內政部警政署國道公路警察局第九警察隊木柵分隊
    警員乙○○以雷射測速儀器測得其以時速111 公里／小時行
    駛，經攔停後復發現異議人未隨身攜帶駕駛執照，而以異議
    人有「一、汽車行使高速公路速度超過最高速限（20公里以
    上未滿40公里）。二、駕駛汽車未隨身攜帶駕駛執照。」等
    事由當場舉發等情，有該局公警局交字第Z00000000 號舉發
    違反道路交通管理事件通知單1 紙，及交通部公路總局臺北
    區監理所97年9 月17日北監自裁字裁40-Z 00000000 號裁決
    書各1 份在卷可稽。異議人雖就上揭「汽車行駛高速公路速
    度超過最高速限（20公里以上未滿40公里）」之處分部分提
    出異議，並以前揭情詞置辯，惟查，異議人確有如上經舉發
    之違規事由乙情，乃係舉發機關之員警使用雷射測距測速儀
    器於現場當場進行違規採證所得，而該測距測速儀器（器號
    PL19031 ）之規格屬200HZ 非照相式，係經經濟部標準檢驗
    局於96年9 月28日檢驗合格，有效期限至97年9 月28日止，
    其合法性及適用性均符合檢驗及使用規範之事實，此有內政
    部警政署國道公路警察局第九警察隊97年9 月3 日公警九交
    字第0970973837號函暨經濟部標準檢驗局雷射測速儀檢定合
    格證書、勤務表各1 紙附卷可稽；又該等儀器係以雷射光束
    （不見光）直接瞄準行進中之車輛，屬「單點單台」之測速
    方式，車輛如有超出設定之速限即立刻鎖定，誤測其他車輛
    機率為零，且本件並非逕行舉發測速照相，異議人超速所測
    得之數據乃係員警當場監視測得確認無誤後，即當場攔停稽
    查，復在現場出示該儀器所測得之數據予異議人查看一節，
    除經前揭函文記載甚明外，另舉發員警乙○○亦已到庭證稱
    ：本件是我開單的，當時我在國道三號南下11.3公里處將巡
    邏車停在路肩，拿著雷射槍進行測速，後來測速到異議人的
    車速超速後，將他攔下到路肩，並且拿雷射槍的數據給他看
    ，因為異議人有當場爭執沒有照片，所以我們將雷射槍現場
    操作給他看，因為雷射槍是單點單台，而且只有一個紅點，
    不像一般的雷達有擴散的情形，測試給異議人看後，異議人
    就針對沒有照片的部分有意見，但我們現場攔停並不會再攜
    帶照相機照相，國道的舉發方式有兩個，一個是警員當場攔
    停，一個是逕行舉發，系爭儀器是從300 公尺前開始鎖定測
    速，之後就可以將違規人攔停，因為該處只有兩線車道，所
    以我們兩線道都會測速，我不會測裡面攔外面等語綦詳（見
    本院97年10月31日訊問筆錄），是以本件舉發所使用之雷射
    測速儀器之合法性及準確度均無疑義，亦無誤測其他車輛之
    可能，應無疑義。異議人固不爭執該測距測速儀器所得數據
    之合法性暨正確性，亦坦承證人乙○○在現場確實已操作該
    儀器供其確認無訛，然卻未能再提出其他可供查證之資料，
    即一再空言辯稱：伊覺得伊當時並無超速，所以應該係同行
    左前側有一車輛超速行駛，但警員誤攔到伊云云，委不足採
    。
五、基上所述，本件異議人於上揭時、地，確有「汽車行駛高速
    公路速度超過最高速限（20公里以上未滿40公里）」之違規
    事實，事證已臻明確，又本件異議人係於應到案日前提出申
    訴，是原處分機關依道路交通管理處罰條例第33條第1 項第
    1 款、第63條第1 項第1 款，及違反道路交通管理事件統一
    裁罰基準等規定，對上開車輛駕駛人即異議人裁處罰鍰3,50
    0 元，並記違規點數1 點，乃屬有據，核無違誤或不當之處
    。異議人執持上揭理由，對原處分機關所為之前揭裁決處分
    聲明異議，為無理由，應予駁回。
據上論斷，應依道路交通案件處理辦法第19條，裁定如主文。
中    華    民    國    98    年    1     月    23    日
                  交通法庭  法  官  邱景芬
以上正本證明與原本無異。
如不服本裁定應於送達後5日內向本院提出抗告狀。
                            書記官  黃文儀
中    華    民    國    98    年    2     月    4     日


司法院資訊處製作；財團法人民間司法改革基金會備份。
